最高法院刑事判決　　　　　　　九十四年度台上字第三一六號
　　上　訴　人　甲○○
上列上訴人因違反森林法案件，不服台灣高等法院高雄分院中華
民國九十一年三月二十日第二審判決（九十一年度上訴字第二三
四號，起訴案號：台灣屏東地方法院檢察署九十年度偵字第二一
九０號），提起上訴，本院判決如下：
    主  文
原判決撤銷，發回台灣高等法院高雄分院。
    理　由
本件原判決認定上訴人甲○○意圖為自己不法所有之概括犯意，
夥同多名不詳姓名之成年人，自民國九十年三月四日起至同月十
五日止，連續攜帶所有之鋤頭一支、鋸子二把、鐵鏟一支、繩索
一捆等物，駕駛貨車前往行政院農業委員會林務局屏東林區管理
處（下稱屏東林區管理處）所轄之恆春事業區第七、八、九、十
二號國有林班地內（非保安林部分），竊取七里香後以貨車運走
，嗣於同月十五日為警查獲所竊取之七里香十九棵，及上開工具
等情。因認第一審判決論處上訴人連續結夥二人以上，為搬運贓
物，使用車輛，竊取森林主產物罪刑，為無不合，予以維持，駁
回上訴人在第二審之上訴。固非無見。
惟查：(一)、科刑判決認定之事實，倘與所採之證據不相適合，即
屬證據上理由矛盾，其判決當然違背法令。本件原判決事實記載
上訴人係在上開第七、八、九、十二號國有林班地非保安林內竊
取七里香。但依卷內所附之被盜挖位置圖（警卷第十三頁），係
載其中十六棵在第六林班內，三棵在第五林班內，且第六林班似
為保安林，另證人即屏東林區管理處職員林哲毅於第一審亦供稱
第七、八、九、十二林班地可能有些是保安林，有些確定不是等
語（第一審卷第十九頁），則原判決上開事實記載似與卷內資料
不符，而有證據上理由矛盾之違法。(二)、森林法第五十二條第一
項規定竊取森林主、副產物而有該條項所列情形之一者，處六月
以上五年以下有期徒刑，併科贓額二倍以上五倍以下罰金。則本
罪併科罰金之法定刑，所竊取森林主、副產物之贓額若干，乃確
定刑罰權範圍之事實，自應經嚴格證明，依法詳加調查審認，否
則即不足為適用法律及判斷其適用當否之準據。原判決認定上訴
人所竊取之七里香十九棵，其山價為新台幣（下同）六十八萬元
，於理由欄一、(五)則以此業經林哲毅鑑定無誤，並載於會勘紀錄
及「每木調查表」上等為其論據。然依卷附之屏東林區管理處恆
春事業區查緝成果表編號第九載明，於九十年三月十五日在第六
、七、八、九、十二林班地，被竊取七里香共三十棵，山價為五
十七萬七千元，係警方在戴清輝住處查獲，經追查為上訴人所寄
放（偵查卷第七十頁），上開所載查獲日期及查獲經過與本件查
獲情形相符，僅其記載查獲之數量及山價與原判決認定不符，從
而本件上訴人所竊取之七里香贓額若干？尚欠明瞭，此與併科罰
金之法定刑罰權範圍有關，自應詳查究明。原審就上揭疑義未加
調查釐清，遽行判決，自嫌速斷。以上，或為上訴意旨所指摘，
或係本院得依職權調查之事項，應認原判決有撤銷發回更審之原
因。
據上論結，應依刑事訴訟法第三百九十七條、第四百零一條，判
決如主文。
中　　華　　民　　國　九十四　年　　一　　月　　二十　日
                      最高法院刑事第十一庭
                          審判長法官  張　淳　淙
                                法官  謝　俊　雄
                                法官  蘇　振　堂
                                法官  張　春　福
                                法官  呂　丹　玉
      本件正本證明與原本無異
                                      書  記  官
中　　華　　民　　國　九十四　年　　一　　月　二十五　日
                                                      Ｔ
